【裁判字號】    97,簡,85
【裁判日期】    970905
【裁判案由】    綜合所得稅
【裁判全文】
臺中高等行政法院判決
                                     97年度簡字第00085號
原      告  甲○○
                          送達.
                              .
被      告  財政部臺灣省中區國稅局
代  表  人  丙○○
訴訟代理人  丁○○
上列當事人間因綜合所得稅事件，原告不服財政部中華民國97年
5月30日台財訴字第09700255490號訴願決定（案號：第00000000
號），提起行政訴訟，本院判決如下︰
    主  文
原告之訴駁回。
訴訟費用由原告負擔。
    事  實及理  由
一、事實概要：緣原告民國（下同）93年度綜合所得稅結算申報
    ，列報租賃所得新台幣（下同）130,582元，經財政部台北
    市國稅局所屬中正稽徵所（以下簡稱中正稽徵所）核定190,
    897元，通報被告所屬彰化縣分局歸課綜合所得總額1,682,7
    26元，補徵應納稅額18,023元。原告不服，申經復查未獲變
    更，提起訴願亦遭駁回，遂提起行政訴訟。經本院96年度簡
    字第263號判決，將訴願決定及原處分（復查決定）予以撤
    銷，著由被告另為適當處分。經被告重核復查結果，仍維持
    原核定，原告仍表不服，提起訴願亦遭駁回，遂提起本件行
    政訴訟。
二、本件原告主張：被告未實地調查當地出租情形，台北市中正
    區○○○路○段50號為百貨大樓，1至4樓為商場、專櫃、地
    下1至2樓為賣場，其租金每坪每月1,867元，依此推論，同
    地點高樓層房屋為事務所、工作室或住家，每坪每月租金
    1,000元已是很好價位，被告不應以選擇性資料來核定等情
    。並聲明求為判決撤銷訴願決定、重核復查決定及原處分。
三、被告則以：原告將其所有台北市中正區○○○路○段50號15
    樓之37房屋出租予大禾視覺整合有限公司供營業使用，原告
    與承租人93年度約定租金229,092元，核算其租金平均每坪
    每月1,103元。本件經函請中正稽徵所依據鈞院判決撤銷意
    旨，重為調查系爭房屋鄰近租金結果，除前揭與原告所有系
    爭房屋同號12樓之31、13樓之34及14樓之24房屋每坪每月租
    金分別為1,853.22元、1,818.18元及2,274.45元外，另查得
    同號12樓之25、13樓之36、14樓之6及20樓之29房屋平均每
    坪每月租金分別為1,944.01元、1,990.37元、2,231.08元及
    1, 921.60元。次查依永慶房屋仲介股份有限公司提供之台
    北市○○○路○段50號15樓房屋鄰近租金行情，平均每坪每
    月租金介於1,600元及2,200元之間，另依網際網路查得大亞
    百貨（設籍於台北市○○○路○段50號1至4樓及地下1至2層
    ）高樓層房屋租金每坪每月1,867元，有台灣租屋網路查詢
    資料及營業稅稅籍資料可稽。綜上，原告與承租人約定之租
    金確屬偏低，又本件設算租賃收入平均每坪每月1,613.24元
    ，亦低於系爭房屋之鄰近租金水準，原核定並無不合。原告
    無新理由及新事證，仍復執前詞爭執，所訴委無足採等語，
    資為抗辯。並聲明求為判決駁回原告之訴。
四、兩造之爭點為被告所設算之系爭租金收入，金額是否合理？
    經查：
    (一)按「個人之綜合所得總額，以其全年左列各類所得合併計
      算之‧‧‧第5類：租賃所得‧‧‧五、財產出租，其約
      定之租金，顯較當地一般租金為低，稽徵機關得參照當地
      一般租金調整計算租賃收入。」、「本法第14條第1項第5
      類第4款及第5款所稱當地一般租金，由財政部各地區國稅
      局訂定，送財政部備查。」為行為時所得稅法第14條第1
      項第5類第5款及同法施行細則第16條第3項所明定。又「
      綜合所得稅租賃所得設算核定案件，納稅義務人如有異議
      時，稽徵機關應實地調查鄰近房屋之租金作為核課之依據
      ，即將設算租金與鄰近租金比較，高時改課，低時維持原
      核定。」為財政部賦稅署77年11月9日台稅一發第7706658
      51號函釋有案。
    (二)原告與承租人93年度約定租金229,092元，核算平均每坪
      每月1,103元，經查得鄰近房屋之租金與原告所有系爭房
      屋同號12樓之31、13樓之34及14樓之24房屋每坪每月租金
      分別為1,853.22元、1,818.18元及2,274.45元外，另查得
      同號12樓之25、13樓之36、14樓之6及20樓之29房屋平均
      每坪每月租金分別為1,944.01元、1,990.37元、2,231.08
      元及1,921.60元，有被告綜合所得稅鄰近租金查報單、93
      年度非自住房屋租賃收入逕行核定清單、各類所得扣繳暨
      免扣繳憑單附原處分卷可稽（見原處分卷第第1頁至17頁
      、第99至109頁）。又依永慶房屋仲介股份有限公司提供
      之台北市○○○路○段50號15樓房屋鄰近租金行情，平均
      每坪每月租金介於1,600元及2,200元之間，亦有永慶房屋
      所提供租金行情表附原處分卷可參（見原處分卷第98頁）
      ，再被告依網際網路查得大亞百貨（設籍於台北市○○○
      路○段50號1至4樓及地下1至2層）高樓層房屋租金每坪每
      月1,867元，復有台灣租屋網路查詢資料及營業稅稅籍資
      料附原處分卷可按（見原處分卷第94頁至96頁）。足見，
      原告與承租人約定之租金確屬偏低，被告依當地一般租金
      標準設算原告93年度租賃收入334,908元，平均每坪每月
      1,613.24元，亦低於系爭房屋之鄰近租金水準，揆諸前揭
      規定及財政部函釋意旨，原核定並無違誤。
    (三)原告雖提出台北市○○○路○段50號20樓之7房屋之租賃契
      約書及該處所張貼之出租照片及影本，主張被告應實地調
      查當地出租情形及不應以選擇性資料來核定云云，然依原
      告所提台北市○○○路○段50號20樓之7房屋之總面積為30
      .48平方公尺，陽台為3.5平方公尺再加上共用部分14平方
      公尺（總計約14.5坪），出租金額每月16,000元，而原告
      房屋在15樓之37，面積約13.1坪，依上開永慶房屋仲介股
      份有限公司提供之台北市○○○路○段50號15樓房屋鄰近
      租金行情，平均每月租金介於1,600元及2,200元之間，被
      告予以核定平均每坪每月1,613.24元，應係持平，原告主
      張被告以選擇性資料來核定及應至現場實地調查，尚非可
      採。
    (四)從而，原處分依當地一般租金標準設算原告93年度租賃收
      入334,908元，減除43%必要損耗及費用，核定租賃所得
      190,897元並無違誤，訴願決定予以維持，亦無不合。原
      告訴請撤銷，為無理由，應予駁回。又本件為簡易事件，
      爰不經言詞辯論逕為判決。
五、據上論結，本件原告之訴為無理由，依行政訴訟法第233條
    第1項、第236條、第195條第1項後段、第98條第1項前段，
    判決如主文。
中    華    民    國    97    年    9    月    5      日
                臺中高等行政法院第三庭
                                法  官  莊  金  昌
以上正本證明與原本無異。
如不服本判決，應於判決送達後20日內，以本訴訟事件所涉及之
法律見解具有原則性者，始得向本院提出上訴狀並表明上訴理由
，經最高行政法院許可，否則不得上訴；如於本判決宣示後送達
前提起上訴者，應於判決送達後20日內補提上訴理由書（均應依
對造人數提出繕本）。
中    華    民    國    97    年    9    月    5      日
                                書記官  林  昱  妏


司法院資訊處製作；財團法人民間司法改革基金會備份。
